臺灣桃園地方法院小額民事判決
111年度壢保險小字第299號
原      告  富邦產物保險股份有限公司

法定代理人  賴榮崇  
訴訟代理人  莊友仁  
被      告  龍雲光  
上列當事人間請求損害賠償(交通)事件，本院於民國111年7月18
日言詞辯論終結，判決如下：
    主    文
一、被告應給付原告新臺幣（下同）19,896元，及自民國111年5
    月2日起至清償日止，按週年利率5%計算之利息。
二、原告其餘之訴駁回。
三、訴訟費用1,000元，由被告負擔917元，其餘由原告負擔。
四、本判決原告勝訴部分得假執行。
　　理  由  要  領
一、按民事訴訟法第436條之8第1項規定：「關於請求給付金錢
    或其他代替物或有價證券之訴訟，其標的金額或價額在新台
    幣十萬元以下者，適用本章所定之小額程序。」同法第436
    條之18規定：「判決書得僅記載主文，就當事人有爭執事項
    ，於必要時得加記理由要領。」
二、原告起訴主張：被告於110年1月21日16時15分許，駕駛車牌
    號碼000-0000號自小客車（下稱肇事車輛），行經桃園市○○
    區○○路000號對面，因未注意車前狀況，撞擊原告所承保訴
    外人許桂庭駕駛、訴外人程子瑄所有之車牌號碼000-0000號
    自小客車（下稱系爭車輛），經原告查證屬實後賠付必要修
    復費用共37,472元（其中工資、塗裝19,950元、零件為17,5
    22元），原告經扣除逾5年之零件折舊費用後，仍有21,702
    元之損害。爰依民法侵權行為及保險法第53條第1項規定，
    提起本件訴訟等語。並聲明：被告應給付原告21,702元，及
    自起訴狀繕本送達翌日起至清償日止，按週年利率5%計算之
    利息。
三、被告答辯
　　其雖有碰撞到系爭車輛，但系爭車輛並未受損等語。並聲明
    ：原告之訴駁回。
四、是依上開說明，以下僅就（一）系爭車輛是否有因肇事車輛
    之碰撞而受損？（二）原告得請求之金額若干？記載理由要
    領如下：
（一）系爭車輛是否有因肇事車輛之碰撞而受損？
　　⒈按民事訴訟法第277條本文規定：「當事人主張有利於己之
      事實者，就其事實有舉證之責任。」又按原告對於自己主
      張之事實已盡證明之責後，被告對其主張，如抗辯其不實
      並提出反對之主張者，則被告對其反對之主張，亦應負證
      明之責，此為舉證責任分擔之原則。又各當事人就其所主
      張有利於己之事實，均應負舉證之責，故一方已有適當之
      證明者，相對人欲否認其主張，即不得不更舉反證（最高
      法院99年台上字4835號判決意旨參照）。
　　⒉查系爭車輛於事故發生後，其後保險桿、後下巴及後廂蓋
      均有刮擦痕跡，且其位置與肇事車輛之車頭高度相符，有
      現場照片在卷可參（見本院卷第22、23頁），足認系爭車
      輛確實因遭肇事車輛碰撞而受損。
（二）原告得請求之金額若干？
　　⒈按民法第213條第1、3項規定：「負損害賠償責任者，除法
      律另有規定或契約另有訂定外，應回復他方損害發生前之
      原狀。第1項情形，債權人得請求支付回復原狀所必要之
      費用，以代回復原狀。」又所謂必要修復費用，如修理材
      料以新品換舊品時，應予折舊（最高法院77年度第9次民
      事庭會議決議參照）。
　　⒉經查，系爭車輛修理費用為37,472元（其中工資、塗裝19,
      950元、零件折舊前為17,522元），有估價單及統一發票
      等件可證（見本院卷第10、11頁）。然如前所述，系爭車
      輛受損位置應僅有後保險桿及下巴，故原告請求金額中，
      關於後TIGUAN標誌2,307元、後TSI標誌1,718元、後BLUEM
      OTION標誌1,694元、後VW標誌2,346元、配件拆裝工資1,0
      00元，共計9,065元，難認屬回復原狀之必要費用。
　　⒊是系爭車輛之修復費用應為28,407元【計算式：37,472－9,
      065＝28,407】（其中工資、塗裝18,950元、零件折舊前為
      9,457元）。再扣除逾5年之折舊後，零件費用估定為10分
      之1即946元，加計工資及塗裝18,950元，共計19,896元。
      原告請求在此範圍內，為有理由；逾此部分之請求，則屬
      無據。
五、綜上所述，原告依侵權行為及保險代位之法律關係，請求被
    告給付19,896元，及自111年5月2日（見本院卷第26頁）起
    至清償日止，按週年利率5%計算之利息，為有理由，應予准
    許。逾此部分之請求則屬無據，應予駁回。
六、本件原告勝訴部分係依民事訴訟法第436條之8適用小額訴訟
    程序所為之判決，應就被告敗訴部分，依同法第436條之20
    規定，依職權宣告假執行。
七、本件事證已臻明確，兩造其餘主張陳述及所提之證據，經審
    酌均與本院前揭判斷無影響，毋庸一一論述，附此敘明。
八、訴訟費用負擔之依據：民事訴訟法第79條。並依職權確定訴
    訟費用額如主文第3項所示。
中　　華　　民　　國　　111 　年　　8 　　月　　12　　日
　　　　　　　　　　　　　中壢簡易庭 法　官 周仕弘
以上為正本係照原本作成。
如不服本判決，應於送達後20日內，向本院提出上訴狀並表明上
訴理由，如於本判決宣示後送達前提起上訴者，應於判決送達後
20日內補提上訴理由書（須附繕本）。
中　　華　　民　　國　　111 　年　　8 　　月　　12　　日
　　　　　　　　　　　　　　　　　　 書記官 巫嘉芸
附錄：
一、民事訴訟法第436條之24第2項：
對於小額程序之第一審裁判上訴或抗告，非以其違背法令為理由
，不得為之。
二、民事訴訟法第436條之25：
上訴狀內應記載上訴理由，表明下列各款事項：
(一)原判決所違背之法令及其具體內容。
(二)依訴訟資料可認為原判決有違背法令之具體事實。